【裁判字號】    99,交易,236
【裁判日期】    990531
【裁判案由】    公共危險
【裁判全文】
臺灣臺北地方法院刑事判決             99年度交易字第236號
公  訴  人  臺灣臺北地方法院檢察署檢察官
被      告  甲○○
上列被告因公共危險案件，經檢察官提起公訴（99年度偵字第
4074號），被告就被訴事實為有罪陳述，本院依簡式審判程序，
判決如下：
    主  文
甲○○服用酒類，不能安全駕駛動力交通工具而駕駛，處有期徒
刑月，如易科罰金，以新臺幣壹仟元折算壹日。
    事  實
一、甲○○前於民國94年、95年間，因酒後駕車公共危險案件，
    經本院以95年度北交簡字第145號、95年度北交簡字第2593
    號各判處罰金銀元2萬1千元、新臺幣9萬元確定，並均已執
    行完畢（不構成累犯）。詎猶不知悔改，於99年1月15日晚
    上7 時起至同日晚上11時許，在臺北市○○街某餐廳內飲酒
    後，明知其於飲酒後已達不能安全駕駛動力交通工具之程度
    ，竟於同日晚上凌晨0時許，自臺北市○○街115巷口路邊停
    車格，開始駕駛並欲將其停放於該處之車號4192-YM號自小
    客車車號自小客車駛離停車格之際，適有陳鵬仁所使用之車
    號0089–EQ號自小客車停放在其上開車號自小客車前方之停
    車格，甲○○因酒後注意力及反應力減弱，而疏未注意車前
    狀況，其上開車號自小客車之右前車頭不慎碰撞陳鵬仁所使
    用前揭車號自小客車之左後保險桿。嗣於同日凌晨0時59分
    許，員警據報前往上開巷口處理，並對其施以呼氣酒精濃度
    測試，測得其呼氣酒精濃度高達每公升0.93毫克。
二、案經臺北市政府警察局信義分局報請臺灣臺北地方法院檢察
    署檢察官偵查起訴。
    理  由
一、按本案被告甲○○所犯係死刑、無期徒刑、最輕本刑為3年
    以上有期徒刑以外之罪，其於準備程序就前揭被訴事實為有
    罪之陳述，經法官告知簡式審判程序之旨，並聽取其與公訴
    人之意見後，本院認無不得或不宜改依簡式審判程序進行之
    情形，爰依刑事訴訟法第273條之1第1項規定，裁定本件行
    簡式審判程序，合先敘明。
二、訊據被告對於上揭犯罪事實均坦承不諱，並有臺北市警察局
    汽車駕駛人酒後生理協調平衡檢測紀錄卡、刑法第185之3案
    件測試觀察紀錄表、呼氣酒精濃度檢測單、道路交通事故調
    查表、道路交通事件現場圖、臺北市政府警察局舉發違反道
    路交通管理載通知單各1紙暨道路交通現場照片8幀附卷可稽
    （見偵卷第15至17、24、25、29至32頁），足認被告之自白
    與事實相符，本件事證明確，被告犯行堪以認定，應依法論
    罪科刑。
三、按刑法第185條之3規定所謂「不能安全駕駛」，乃抽象危險
    犯，並不以發生具體危險為必要，對於呼氣酒精濃度已達每
    公升0.55毫克（0.55mg/l）以上，肇事率為一般正常人之10
    倍，認為已達不能安全駕車之標準，此業經法務部88年5月
    18日以法88檢字第001669號函告週知，應為絕對不能安全駕
    駛動力交通工具。又當人飲酒後，若以呼氣酒精濃度測試器
    測得之呼氣濃度達到每公升0.5毫克時（約合體內血液中酒
    精濃度100mg/dl），反應較慢，感覺減低，將影響駕駛；達
    到每公升0.75毫克時，思考與個性行為均會改變；達到每公
    升1.0毫克時，步態不穩，噁心嘔吐，精神混惑不清晰；達
    到每公升1.5毫克時，說話不清楚，感覺喪失，視力模糊；
    達到每公升2.0毫克時，體溫與血糖均降低，肌肉控制差，
    甚至會導致癲癇發作；達到每公升3.5毫克時，則已經神智
    不清，反射減低，甚至呼吸抑制，亦業據行政院國軍退除役
    官兵輔導委員會臺北榮民總醫院以88年8月5日（88）北總內
    字第26868號函釋明確。查本件被告為警查獲時，所測得吐
    氣之酒精濃度高達為0.93mg∕l，且其酒後駕駛上開車號自
    小客車欲駛離前開巷口之路邊停車格之際，其自小客車右前
    車頭碰撞陳鵬仁所有停放同巷口路旁停車格之自小客車左後
    保險桿，參以，被告肇事後即因酒後意識不清，醉倒在其所
    駕駛之上開自小客車內駕駛座，有上開酒精測試報告單、刑
    法第185條之3案件測試觀察紀錄表及現場照片足憑，堪認被
    告因飲酒已至反應較慢、感覺減低，致影響其駕駛行為，已
    達不能安全駕駛動力交通工具無疑。是核被告所為，係犯刑
    法第185條之3服用酒類不能安全駕駛動力交通工具而駕駛罪
    。爰審酌被告前於94年間，已有2次酒後駕駛公共危險案件
    ，經本院各判處罰金銀元2萬1千元、新臺幣9萬元確定，並
    均執行完畢等情，有臺灣高等法院被告前案紀錄表在卷可按
    ；且因上開酒駕案件，復經臺北市監理處於95年8月21日科
    以吊銷其汽車駕駛執照一節，亦有證號查詢汽車駕駛人資料
    在卷足佐，足認其素行不佳，明知其酒後已不能安全駕駛動
    力交通工具，竟仍冒然駕駛上開車號自小客車，非但漠視自
    身之安全，對參與交通往來之人車亦均具高度危險性，且政
    府於刑法第185條之3之法律公布施行後，更於傳播媒體上大
    加宣導，期使全國民眾能正視此一酒後駕車問題之嚴重性，
    被告竟仍無視政府法令宣導，於酒後駕車上路，對於公眾之
    安全危害甚鉅，原非可輕恕，惟念其犯後坦承犯行，態度尚
    佳，本次雖肇事，幸未造成他人傷亡，犯後態度尚佳，犯罪
    情節尚非不可饒恕，及其家庭經濟狀況、教育程度等一切情
    狀，量處如主文所示之刑，併諭知如主文所示之易科罰金折
    算標準，以啟自新。
據上論斷，應依刑事訴訟法第273條之1第1項、第299條第1項前
段，刑法第185條之3、第41條第1項前段，判決如主文。
本案經檢察官郭騰月到庭執行職務。
中    華    民    國    99    年    5     月    31    日
                  交通法庭    法  官  李殷君
以上正本證明與原本無異。
如不服本判決應於收受送達後10日內向本院提出上訴書狀，並應
敘述具體理由；其未敘述上訴理由者，應於上訴期間屆滿後20日
內向本院補提理由書（均須按他造當事人之人數附繕）「切勿逕
送上級法院」。
                              書記官  殷玉芬
中    華    民    國    99    年    6     月    2     日
附錄本判決論罪科刑法條全文：
中華民國刑法第185條之3
服用毒品、麻醉藥品、酒類或其他相類之物，不能安全駕駛動力
交通工具而駕駛者，處1年以下有期徒刑、拘役或科或併科15萬
元以下罰金。

司法院資訊處製作；財團法人民間司法改革基金會備份。
